ja: プルブイ式: アンクルブイ; 装飾用; インフレータブル; マウントキット; プルキック; 標準; スイムランアタッチメント; トレーニングバンドル; その他
el: Τύπος pull buoy: Σημαδούρα αστραγάλου; Διακοσμητικό; Φουσκωτό; Κιτ στερέωσης; Pullkick; Τυπικό; Εξάρτημα swimrun; Σετ προπόνησης; Άλλο
sk-SK: Štýl ťahacej bóje: Bójka na členky; Dekoratívna; Nafukovacia; Montážna súprava; Pullkick bójka; Štandardná; Nadstavec pre swimrun; Tréningový balík; Iná
pt-BR: Pull buoy estilo: Boia de tornozelo; Decorativo; Inflável; Kit de montagem; Prancha pullkick; Padrão; Acessório de swimrun; Pacote de treino; Outro
es: Estilo del flotador: Boya de tobillo; Decorativo; Inflable; Kit de montaje; Pullkick; Estándar; Accesorio de swimrun; Paquete de entrenamiento; Otro
de: Art des Pull Buoys: Fußboje; Dekorativ; Aufblasbar; Montageset; Pullkick; Standard; Swimrun-Befestigung; Trainings-Bundle; Sonstige
sl-SI: Stil plavalnega plovca za noge: Plovec za gležnje; Dekorativno; Napihljivo; Pritrdilni komplet; Dvojni plovec (Pullkick); Standardno; Plovec Swimrun; Komplet za trening; Drugo
pt-PT: Estilo da bóia de treino: Boia de tornozelo; Decorativa; Insuflável; Kit de montagem; Pullkick; Padrão; Acessório de swimrun; Pacote de treino; Outro
zh-TW: 夾腿浮標款式: 腳踝浮球; 裝飾性; 充氣式; 安裝套件; 兩用浮板; 標準; 泳跑兩用配件; 訓練套裝; 其他
it: stile pull buy: Galleggiante per caviglie; Decorativo; Gonfiabile; Kit di montaggio; Pull kick; Standard; Attacco per swimrun; Pacchetto da allenamento; Altro
nl: Trekboei stijl: Enkelboei; Decoratief; Opblaasbaar; Bevestigingskit; Pullkick; Standaard; Swimrun-bevestiging; Trainingsbundel; Overig
hr-HR: Stil izvlačeće plutače: Plovak za gležnjeve; Dekorativni; Na napuhavanje; Pribor za montiranje; Pullkick; Standardni; Dodatak za Swimrun; Paket za trening; Ostalo
lt-LT: Pull buoy stilius: Kulkšnių plūduras; Dekoratyvinis; Pripučiamas; Tvirtinimo rinkinys; „Pullkick“ plūduras; Standartinis; „Swimrun“ priedas; Treniruočių rinkinio pasiūlymas; Kita
hu: Lábbólya stílusa: Bokabója; Dekoratív; Felfújható; Rögzítőkészlet; Pullkick; Normál; Swimrun kiegészítő; Edzőcsomag; Egyéb
sv: Typ av dragboj: Ankeldolme; Dekorativ; Uppblåsbar; Monteringskit; Pullkick; Standard; Swimrun-fäste; Träningspaket; Övrigt
ko: 풀 부이 방식: 발목 부이; 장식용; 공기 주입식; 장착 키트; 풀킥; 표준; 스윔런 어태치먼트; 훈련 번들; 기타
fi: Vetopoijun tyyppi: Nilkkakelluke; Koristeellinen; Täytettävä; Asennussarja; Pullkick; Vakio; Swimrun-kiinnike; Harjoituspaketti; Muu
en: Pull buoy style: Ankle buoy; Decorative; Inflatable; Mounting kit; Pullkick; Standard; Swimrun attachment; Training bundle; Other
tr: Çekme şamandırası tarzı: Ayak bileği şamandırası; Dekoratif; Şişirilebilir; Montaj kiti; Pullkick; Standart; Swimrun eklentisi; Antrenman paketi; Diğer
ro-RO: Stilul „pull buoy”: Plutitor pentru glezne; Decorativ; Gonflabil; Kit de montare; Plută de înot (pullkick); Standard; Accesoriu swimrun; Pachet de antrenament; Altele
zh-CN: 牵引浮板款式: 脚踝浮板; 装饰款; 充气款; 安装套件; 夹腿打水板; 标准款; 游泳跑步两用配件; 训练套装; 其他
nb: Trekkbøye-stil: Ankelbøye; Dekorativ; Oppblåsbar; Monteringssett; Pullkick; Standard; Swimrun-feste; Treningspakke; Annet
bg-BG: Тип буй за плуване: Плувка за глезени; Декоративна; Надуваема; Комплект за монтаж; Дъска тип Pullkick; Стандартна; Приставка за суимрън; Тренировъчен пакет; Друго
vi: Kiểu phao kéo: Phao kẹp mắt cá chân; Trang trí; Bơm hơi; Bộ lắp ráp; Phao bơi pullkick; Tiêu chuẩn; Phụ kiện swimrun; Gói sản phẩm tập luyện; Khác
pl: Styl pull buoy: Bojka na kostki; Ozdobny; Nadmuchiwany; Zestaw montażowy; Pullkick; Standardowy; Zaczep do swimrunu; Pakiet treningowy; Inne
fr: Type de pull-buoy: Pull buoy pour chevilles; Décoratif; Gonflable; Kit de montage; Pull kick; Standard; Accessoire pour swimrun; Lot d’entraînement; Autre
da: Benflyderstil: Ankelbøje; Dekorativ; Oppustelig; Monteringssæt; Pullkick; Standard; Swimrun-tilbehør; Træningssampak; Andet
th: สไตล์ทุ่นลาก: ทุ่นสวมข้อเท้า; ตกแต่ง; เป่าลม; ชุดอุปกรณ์ติดตั้ง; พูลคิก; มาตรฐาน; อุปกรณ์เสริมสำหรับสวิมรัน; ชุดฝึกซ้อม; อื่นๆ
ru: Стиль колобашки для плавания: Колобашка для ног; Декоративный; Надувной; Монтажный комплект; Доска-колобашка; Стандартный; Крепление для свимрана; Тренировочный комплект; Другое
cs: Styl tažné bóje: Na kotníky; Dekorativní; Nafukovací; Montážní sada; Pullkick; Standardní; Nástavec na swimrun; Tréninkový balíček; Jiné